# 请教陈版，投资性房地产中包含的未实现内部交易何时实现问题。

提问人：swufe120404 时间：2021-10-21 08:05:07
某项目公司建造一套办公楼，项目竣工交付前决定50%对外出售，50%作为出租性物业转投资性房地产。此项目公司为收购公司，收购时有存货增值，另外此项目公司还发生一些关联交易，在开发成本中。请教陈版，转投资性房地产对应部分的存货增值和内部交易何时实现。

回答人：chenyiwei
如果该投资性房地产采用成本模式计量，则其内部交易损益需在后续通过折旧、出售等实现。
如果该投资性房地产采用公允价值模式计量，则其内部交易损益在其首次按公允价值计量时体现在合并报表层面的公允价值变动损益中，后续不再涉及内部交易损益抵销问题。

提问人：swufe120404 时间：2021-10-25 10:06:00
陈版，该投资性房地产是按公允价值计量的。存货转投资性房地产，转资时点的公允价值为 2 个亿（原值 1 个亿，评估增值 1 个亿），未实现内部交易损益 1000 万。那么单户口径确认的投资性房地产公允价值是 2 个亿，其中其他综合收益 1 个亿，合并口径确认 1000 万的公允价值变动损益（还是其他综合收益），可以这样理解吗？

回答人：chenyiwei
如是，则合并报表层面应确认存货转换为投资性房地产相关的其他综合收益，其金额为转换日原存货账面价值与公允价值之差，未实现损益相应转入其他综合收益中，到后续出售时实现该项内部损益。